# 陈版主，请教对新设企业长期股权投资的确认~

提问人：kkiller 时间：2011-06-30 11:52:30
假设A公司以账面价值 100 万元的固定资产出资设立一家新公司B，占股60%，该固定资产的公允价值是 320 万元（即评估增值 220 万元），B公司股本总额 500 万元，请问长期股权投资的确认应参照同一控制下的合并方式或非同一控制下的合并方式处理？评估增值部分应确认为营业外收入还是资本公积？
谢谢！

回答人：chenyiwei
回复 oshistone 的帖子
个人理解在个别报表层面，长投也是按该固定资产的原账面价值 100 万确认的（作为不具有商业实质的非货币性资产交换），在个别报表层面不体现损益影响。